# 请教陈版，处置子公司时，当年购置少数股东股权时形成的资本公积....

提问人：hcl1986 时间：2014-06-24 21:00:32
因为购买少数股东权益在合并层面形成的资本公积不属于其他综合收益，在合并报表中应当一直存续，不应处置子公司而将其转出，而由于该笔资本公积调整在合并工作底稿中调整，即借：长期股权投资，贷：资本公积，随着子公司的处置，在合并工作底稿中应当继续做该笔调整分录（随着子公司的处置，长投已转入损益，故应将调整分录中的长投替换成未分配利润）

回答人：chenyiwei
合并报表层面，该笔资本公积应继续保留在“资本公积”项目中，不应转入损益或者直接从资本公积转入未分配利润。此问题在本版面上已有很多讨论。

提问人：zhs7403 时间：2019-02-25 16:21:10
陈老师，这个结论没问题对，但理论依据CAS我理解没有，IFRS有涉及？即理论支持的，目前都是理念原则。具体条文依据国内外有涉及？或者证监会的一些案例解析
购置少数股权产生的资本公积属于权益性交易形成的，不能结转到未分配利润。只有其他综合收益才会结转到损益

回答人：chenyiwei
收购少数股权是权益*易，这一点是明确的。而权益*易和计入损益的交易这两者之间有明确界限的。

提问人：zhs7403 时间：2019-02-25 23:55:44
陈老师，理论我明白，国际准则有具体条文？客户让拿具体依据

回答人：chenyiwei
准则中没有直接规定，但权益性/交易就是股东的资本性投入，这部分权益后续当然不能转入损益。